臺灣高等法院臺中分院刑事判決　
110年度上訴字第2040號
上  訴  人  臺灣彰化地方檢察署檢察官
上  訴  人  
即  被  告  朱薇勳



上列上訴人等因被告違反個人資料保護法等案件，不服臺灣彰化
地方法院110年度簡上字第75號，中華民國110年10月6日第一審
判決（起訴案號：臺灣彰化地方檢察署109年度偵字第9107號聲
請簡易判決處刑，原審改依通常程序審理，並自為第一審判決）
，提起上訴，本院判決如下：
    主      文
上訴駁回。
    事實及理由
一、本案經本院審理結果，認第一審判決上訴人即被告甲○○（下
    稱被告）所為違反個人資料保護法第6條第1項、第19條第1
    項、第20條第1項規定部分，依同法第41條規定論以非公務
    機關非法蒐集、處理及利用個人資料罪，判處有期徒刑3月
    ，如易科罰金，以新臺幣（下同）1千元折算1日；就被告被
    訴散布猥褻物品、加重誹謗罪嫌部分，則為不另為無罪之諭
    知，認事用法及量刑均無不當，均應予維持，並引用第一審
    判決書記載之事實、證據及理由（如附件）。
二、原審經合法調查後，已說明依憑被告不利於己之供述、證人
    即告訴人A女、證人詹永存、藍琨賓之證述及其等彼此間相
    關之通訊對話擷圖、本案性愛光碟畫面擷圖暨性愛光碟等證
    據資料，參互研斷，本於調查所得心證，而認定被告確有如
    原判決有罪部分犯罪事實欄所載犯行之論據。並就被告所辯
    其不記得有無將本案屬個人資料保護法所規範保護之告訴人
    個人資料傳給藍琨賓看云云，如何不足採，俱憑卷內資料逐
    一說明、指駁。另以被告傳送本案告訴人自拍裸照、性愛影
    片之電磁檔案給藍琨賓，係以通訊軟體Messenger私訊給藍
    琨賓，其的在於慫恿藍琨賓加A女為好友及想辦法與A女上
    床，尚難認被告有散布於眾或以他法公然使人觀覽之舉，亦
    難遽認被告有散布於眾之意圖或毀損A女之名譽等旨。所為
    論斷，核無違背客觀存在之經驗法則與論理法則，自不能指
    為違法。
三、被告對於原判決有罪部分之認事用法未予爭執，提起上訴則
    略以：原判決雖可易科罰金，但折算9萬元，被告現況無後
    援，須獨自撫養二子，對被告來說是一筆不小的數目，請求
    從輕量刑，判在被告能負擔的範圍且能照顧到兩個孩子等語
    。然查，量刑之輕重係屬事實審法院得依職權自由裁量之事
    項，茍已斟酌刑法第57條各款所列情狀而未逾法定刑度，即
    不得遽指為違法。且在同一犯罪事實與情節，如別無其他加
    重或減輕之原因，下級審法院量定之刑，亦無過重或失輕之
    不當情形，則上級審法院對下級審法院之職權行使，原則上
    應予尊重（最高法院85年度臺上字第2446號判決參照）。本
    件原審判決中業已具體敘明：以行為人之責任為基礎，審酌
    被告僅因發現而懷疑告訴人與其前夫性愛，即非法蒐集、儲
    存及利用告訴人之裸照及性愛影片，將之傳送予他人觀覽，
    侵害告訴人資訊自決權，並使告訴人心理受創非微，其犯罪
    動機、目的及手段均卑劣，所為應予譴責，雖稱希望與告訴
    人和解，然終未與告訴人和解或得到告訴人諒解，兼衡被告
    所自陳其為高中畢業，沒有專長及證照，離婚，有2個小孩
    （分別是10歲及剛出生未滿1歲），與小孩同住承租之屋，
    月租金約5000元，目前從事作業員，月收入約2萬元左右，
    有信用貸款10萬元，每月要償還3千多元，沒有其他負債等
    語之智識程度、家庭生活及經濟狀況等一切情狀，而量處有
    期徒刑3月，並依刑法第41條第1項前段規定，諭知易科罰金
    之折算標準。是原審判決本於被告之責任為基礎，已具體斟
    酌注意適用刑法第57條之規定，就量刑刑度詳為審酌並敘明
    理由，既未逾越法定刑度，復未濫用自由裁量之權限，且無
    輕重失衡之情形。被告上訴請求從輕量刑，惟原審已審酌被
    告犯罪之一切情狀，量刑妥適，被告上訴為無理由；另檢察
    官則執原判決所不採之原有事證，猶認被告所為係散布於眾
    ，而就原判決不另為無罪諭知部分提起上訴，惟仍未能提出
    其他積極證據以資證明，自不足以動搖原判決不另為無罪諭
    知部分之基礎，檢察官上訴亦無理由，均應予以駁回。
四、據上論斷，應依刑事訴訟法第373條、第368條，判決如主文
    。
本案經檢察官蕭有宏聲請逕以簡易判決處刑，檢察官林士富提起
上訴，檢察官乙○○到庭執行職務。
中　　華　　民　　國　　111 　年　　3 　　月　　10　　日
           刑事第六庭    審判長法　官  張  靜  琪
 　　　　　　　　 　　　　　   法　官  劉  柏  駿
  　 　　　　　　　　　　      法　官  許  冰  芬       
                   
以上正本證明與原本無異。
非公務機關非法利用個人資料罪部分得上訴；其餘均不得上訴。
如不服本判決應於收受送達後20日內向本院提出上訴書狀，其未
敘述上訴理由者，並得於提起上訴後20日內向本院補提理由書（
均須按他造當事人之人數附繕本）「切勿逕送上級法院」。因疫
情而遲誤不變期間，得向法院聲請回復原狀。

                               書記官  陳  怡  芳

中　　華　　民　　國　　111 　年　　3 　　月　　10　　日